---
output: github_document
---

<!-- README.md is generated from README.Rmd. Please edit that file -->

```{r, include = FALSE}
knitr::opts_chunk$set(
  collapse = TRUE,
  comment = "#>"
)
```

# Función `flatten_ssa_pdf()`

<!-- badges: start -->
<!-- badges: end -->

Función para cargar los datos de casos positivos de COVID19 desde los comunicados técnicos diarios de la Secretaría de Salud (Gobierno de México). 

Utiliza `pdftools` para leer todo el contenido de los reportes y expresiones regulares para alinear las líneas de texto previo a leerlas como archivos de anchos fijos. 

El único argument que toma es la ruta local o web del archivo PDF. Genera un 'tibble' con los datos tabulares de todas las páginas del archivo. 

Probada con las versiones de los PDF archivadas en el repostorio de Katia Guzmán Martínez (https://github.com/guzmart/covid19_mex) de marzo 19 a marzo 22 de 2020.

``` {r}
source("flatten_ssa_pdf.R")
# url del comunicado técnico
url_pdf_ssa_2403 <- "https://www.gob.mx/cms/uploads/attachment/file/543205/Tabla_casos_positivos_COVID-19_resultado_InDRE_2020.03.24.pdf"
# importar datos
flatten_ssa_pdf(url_pdf_ssa_2403)
```

